# 请教陈版金融工具相关实务问题

提问人：623399495 时间：2022-02-16 00:54:39
三个金融工具相关的实务问题请教陈版
1.新金融工具准则下如果企业管理应收票据的业务模式为以出售为目标，即企业不会经常采用银行承兑汇票作为结算方式，且明确银行承兑汇票收到后即进行贴现，同时贴现满足金融资产终止确认条件，此时应收票据是否可以分类为以公允价值计量且其变动计入当期损益的金融资产，报表项目列示为交易性金融资产？
2.新金融工具准则下，企业将以摊余成本计量的应收账款进行不附追索权的保理，或企业将收到的信用证进行福费廷，或企业将收到的银行承兑汇票进行贴现，满足金融资产终止确认条件，处置金融资产所付出的保理费用/福费廷利息/贴现利息，是否应计入投资收益，还是计入财务费用？
3.境内企业向境外企业开立远期信用证采购货物，境外企业将信用证进行福费廷，约定买方付息，境内企业向银行支付福费廷利息后，境外企业即收到全额货款。该项业务中，境内企业支付福费廷利息的发票应如何开具，境内企业和境外企业与福费廷利息发票相关的账务应如何处理？
感谢陈版答疑解惑

回答人：chenyiwei
1 、理论上可以。当然由于银行承兑汇票的公允价值波动范围很小，且票据期限不超过 6 个月，故实际上对净资产和净利润影响不大。
2 、投资收益。
3 、如果买方付息和福费廷的约定在最初进口采购合同中已约定，则买方承担的福费廷利息可并入进口采购商品的成本。